臺灣基隆地方法院刑事判決　　　　　　　100年度訴字第740號
公　訴　人　臺灣基隆地方法院檢察署檢察官
被　　　告　張銘吉
上列被告因違反毒品危害防制條例案件，經檢察官提起公訴（
100 年度偵字第2684號、100 年度毒偵字第2072號），被告並為
有罪陳述，本院合議庭乃裁定由受命法官獨任以簡式審判程序進
行審理，並判決如下：
    主  文
張銘吉施用第二級毒品，累犯，處有期徒刑月；又施用第一級
毒品，累犯，處有期徒刑柒月，扣案之第一級毒品海洛因貳包（
純質淨重共點伍貳公克）併同無從與之完全析離之分裝袋貳只
，均沒收銷燬。應執行有期徒刑玖月，扣案之第一級毒品海洛因
貳包（純質淨重共點伍貳公克）併同無從與之完全析離之分裝
袋貳只，均沒收銷燬。
    事  實
一、張銘吉前因施用第一級毒品海洛因案件，經本院裁定送觀察
    、勒戒，執行後，因有繼續施用毒品傾向，經裁定令入戒治
    處所施以強制戒治，於民國97年8 月12日因無繼續強制戒治
    必要釋放出所，並由臺灣基隆地方法院檢察署檢察官以97年
    度戒毒偵字笫33號為不起訴處分確定。復於上開強制戒治執
    行完畢釋放後5 年之內，(甲)再因施用第一、二級毒品案件，
    經本院以97年度訴字第1973號判決判處有期徒刑7 月、3 月
    ，應執行有期徒刑8 月，上訴後經臺灣高等法院以98年度上
    訴字第1610號判決駁回上訴確定。(乙)因施用第一、二級毒品
    案件，經本院以98年度訴字第609 號判決判處有期徒刑7 月
    、4 月，應執行有期徒刑8 月確定。上開(甲)(乙)兩案再經本院
    以99年度聲字第2 號裁定應執行有期徒刑1 年2 月確定。(丙)
    再因施用第一、二級毒品案件，經本院以98年度訴字第954
    號判決判處有期徒刑6 月確定，並與上開(甲)(乙)兩案接續執行
    ，於99年8 月5 日縮短刑期假釋出獄，於100 年1 月25日保
    護管束期滿未經撤銷假釋而執行完畢（構成累犯）。
二、詎其仍不思悔改，復分別基於施用第一、二級毒品之犯意，
    先於100 年6 月14日早上6 、7 時許，在基隆巿中山區○○
    街68巷42號2 樓居處內，以將第二級毒品甲基安非他命放在
    鋁箔紙上，再以打火機點燃燒烤底部產生煙霧吸食之方式，
    施用第二級毒品甲基安非他命1 次。復於同日上午9 時許，
    在同上居所，以將第一級毒品海洛因摻入香菸，再點燃吸食
    之方式，施用第一級毒品海洛因1 次。嗣於同日13時許，為
    警持搜索票至張銘吉上開處所搜索，扣得第一級毒品海洛因
    2 包（純質淨重共3.52公克），並同意至警局採尿送驗，結
    果呈嗎啡、可待因、甲基安非他命之陽性反應，而查悉上情
    。
三、案經基隆市警察局第二分局報告臺灣基隆地方法院檢察署檢
    察官偵查起訴。
    理  由
壹、程序事項
    本案被告張銘吉所犯者非為死刑、無期徒刑、最輕本刑為三
    年以上有期徒刑之罪或高等法院管轄之第一審案件，其於準
    備程序進行中，先就被訴事實為有罪之陳述，經告知其簡式
    審判程序之旨，並聽取公訴人、被告之意見後，本院業已依
    刑事訴訟法第273 條之1 第1 項規定，裁定由受命法官獨任
    以簡式審判程序進行本案之審理。
貳、實體事項
一、前揭事實業據被告張銘吉於本院審理時坦承在卷；且有被告
    所有供本案施用之第一級毒品海洛因2 包扣案及毒品照片5
    幀附卷足佐。又經被告同意而為警採集之尿液檢體，經送請
    臺灣尖端先進生技醫藥股份有限公司以氣相層析質譜儀法為
    確認檢驗之結果，併呈嗎啡（海洛因代謝後尿液檢出成份）
    、可待因及甲基安非他命陽性反應，此亦有上開公司100 年
    6 月28日濫用藥物檢驗報告1 份，暨與上開檢驗報告相對應
    之尿液檢體對照表（尿液檢體編號000-0-000 ）1 件在卷可
    憑。參之以酵素免疫分析或薄層定性分析等方式為初步篩檢
    者，檢驗結果雖有相當程度偽陽性之可能，然以氣（液）相
    層析、質譜分析之儀器為交叉確認者，檢驗結果出現偽陽性
    之機率則極低，因而具有公信力，核足為對涉嫌人不利之認
    定；尤以「毒品施用後於尿液、血液中可檢出之最大時限，
    與施用劑量、施用頻率、施用方式、施用者飲水量之多寡、
    個人體質、代謝情況、檢體收集時間點及所用檢測方法之靈
    敏度等因素有關，因個案而異。依據Clarke's Isolation
    Identification of Drugs 第二版記載，血液中藥物之半衰
    期（濃度減半所需時間）分別為古柯鹼0.7-1.5 小時、海洛
    因3 分鐘（其代謝物為嗎啡2-3 小時）、嗎啡2-3 小時、大
    麻20-36 小時、安非他命12小時（當尿液偏酸性時，為4-8
    小時）、甲基安非他命9 小時、Ketamine2-4 小時，而MDMA
    約8.49小時。一般於尿液中可檢出之最大時限，古柯鹼為施
    用後1-4 天、海洛因2-4 天、嗎啡2-4 天、大麻1-10天、安
    非他命1-4 天、甲基安非他命1-5 天、MDMA1-4 天、MDA1-4
    天、Ketamine2-4 天。」此復曾經行政院衛生署藥物食品檢
    驗局以92年7 月23日管檢字第0920005609號函釋在案。勾稽
    以觀，足見被告於本院審理時之任意性自白，與事實相符，
    堪可採信。再者，被告查有如本判決事實欄一所載施用毒品
    之前案紀錄，觀諸卷附臺灣高等法院被告前案紀錄表所載內
    容即明。從而，本案事證明確，參照最高法院97年9 月9 日
    97年度第5 次刑事庭會議二決議意旨、97年度臺非字第540
    、585 號暨98年度臺非字第127 、211 號判決意旨，被告於
    初犯施用毒品案件之5 年以內，再犯施用毒品之犯行，堪可
    認定，應依法論科。
二、論罪科刑：
  (一)查海洛因、甲基安非他命分係毒品危害防制條例第2 條第2
    項第1 款、第2 款所定之第一級、第二級毒品，被告於施用
    毒品後5 年以內，再犯本件施用第一級毒品海洛因、第二級
    毒品甲基安非他命之行為，係犯毒品危害防制條例第10條第
    1 項、第2 項之施用第一級、第二級毒品罪。被告持有第一
    級毒品海洛因之低度行為，應為施用第一級毒品之高度行為
    所吸收，不另論罪。其所犯上開2 罪，犯意各別，行為不同
    ，應予分論併罰。又其前曾受如事實欄所示之有期徒刑執行
    完畢，此有臺灣高等法院被告前案紀錄表在卷可按，其於有
    期徒刑執行完畢後之5 年內，故意再犯本件有期徒刑以上之
    罪，為累犯，其所犯上開2 罪，均應依刑法第47條第1 項加
    重其刑。
  (二)爰審酌被告犯罪之動機、曾有施用毒品之前科仍不知戒除，
    惟犯罪後坦承犯行，且所犯之施用毒品犯行乃戕害自己身心
    健康，並未危及他人等一切情狀，分別量處如主文所示之刑
    ，併定其應執行之刑。
  (三)扣案之白色粉末2 包（純質淨重共3.52公克）係查獲之毒品
    ，經鑑定後，均含有第一級毒品海洛因之成分，此有法務部
    調查局濫用藥物實驗室100 年7 月20日調科壹字第10023016
    140 號鑑定書附卷足考，核屬違禁物無疑，併同無從與之完
    全析離之分裝袋2 只，均應依毒品危害防制條例第18條第1
    項前段規定，宣告沒收銷燬。
三、據上論斷，應依刑事訴訟法第273 條之1 、第299 條第1 項
    前段，毒品危害防制條例第10條第1 項、第2 項、第18條第
    1 項前段，刑法第11條、第47條第1 項、第51條第5 款，判
    決如主文。
本案經檢察官林明志到庭執行職務。
中    華    民    國   100    年    11    月    23    日
                  刑事第五庭法    官  吳佳齡
以上正本證明與原本無異。
如不服本判決應於收受送達後10日內向本院提出上訴書狀，並應
敘述具體理由；其未敘述上訴理由者，應於上訴期間屆滿後20日
內向本院補提理由書(均須按他造當事人之人數附繕本)「切勿逕
送上級法院」。
中    華    民    國   100    年    11    月    23    日
                            書 記 官  莊智凱
附錄論罪法條：
毒品危害防制條例第10條
施用第一級毒品者，處 6 月以上 5 年以下有期徒刑。
施用第二級毒品者，處 3 年以下有期徒刑。